臺灣臺北地方法院民事簡易判決
111年度北簡字第7984號
原      告  聯邦商業銀行股份有限公司

法定代理人  林鴻聯  
訴訟代理人  丁駿華  
            葉美伶  
被      告  楊正評律師（即林嘉興〈原名：林后毅〉之遺產管
            理人）
上列當事人間請求給付簽帳卡消費款事件，本院於民國111年7月
22日言詞辯論終結，判決如下：
    主      文
被告應於管理被繼承人林嘉興（原名：林后毅）之遺產範圍內，
給付原告新臺幣146,667元，及其中新臺幣136,650元部分，自民
國112年10月6日起至清償日止，按週年利率15％計算之利息。
訴訟費用新臺幣1,550元，由被告於管理被繼承人林嘉興（原名
：林后毅）之遺產範圍內負擔。
本判決得假執行。但被告如以新臺幣146,667元為原告預供擔保
，得免為假執行。
    事實及理由
一、程序事項：原告於訴訟進行中，減縮聲明如主文第1項所示
    （見本院卷第77頁），依民事訴訟法第255條第1項第3款規
    定，應予准許。
二、原告主張略以：訴外人林嘉興（原名：林后毅）於民國104
    年10月26日，向原告申請信用卡（卡號：0000000000000000
    ）使用，詎林嘉興（原名：林后毅）未依約還款，尚積欠原
    告如主文第1項所示之金額。而林嘉興（原名：林后毅）已
    於110年9月1日死亡，被告為其遺產管理人，自應於管理被
    繼承人林嘉興（原名：林后毅）之遺產範圍內負清償之責，
    爰依前開契約之法律關係提起訴訟。原告本件並未對被告請
    求違約金，依兩造間約定請求利息，但僅請求法定最高利率
    。並聲明：如主文第1項所示。
三、被告抗辯則以：被繼承人110年9月1日死亡，因無繼承人，
    無故意違約情事，臺灣新北地方法院以110年度司繼字第397
    3號裁定遺產管理人，以111年度司家催字第25號公示催告，
    於111年4月6日公告，依法需1年6月催告期限屆滿時始得償
    還債務。對原告當庭減縮聲明後之請求沒有意見。
四、經查，原告主張之事實，業據提出信用卡申請書、信用卡約
    定條款、欠費明細表、帳務明細表、臺灣新北地方法院110
    年度司繼字第3973號裁定暨確定證明書、帳務查詢資料表、
    家事事件公告查詢結果、戶籍謄本（除戶全部）、帳務明細
    表等件為證（見本院卷第9至21、47至54頁）；又被告對原
    告聲明更改後，沒有意見；本院依卷證資料，訴外人林嘉興
    （原名：林后毅）積欠原告如主文第1項所示之金額等情，
    已堪認定，被告為其遺產管理人，自應於管理林嘉興（原名
    ：林后毅）之遺產範圍內，對原告負清償責任。
五、綜上所述，原告依據前開契約之法律關係，請求被告應於管
    理被繼承人林嘉興（原名：林后毅）之遺產範圍內，給付如
    主文第1項所示，為有理由，應予准許。
六、本件係就民事訴訟法第427條訴訟適用簡易程序所為被告敗
    訴之判決，依同法第389條第1項第3款規定，應依職權宣告
    假執行，並依同法第392條第2項規定，依職權宣告被告如預
    供擔保，得免為假執行。
七、本件為判決之基礎已臻明確，兩造其餘主張抗辯及陳述並所
    提之證據，經審酌後認均與本件前揭結論無影響，爰不再一
    一論述，附此敘明。
八、訴訟費用負擔之依據：民事訴訟法第78條。本件訴訟費用額
    ，依後附計算書確定如主文所示。　　
中　　華　　民　　國　　111 　年　　7 　　月　　22　　日
　　　　　　　　　臺北簡易庭  法　官　徐千惠
以上正本係照原本作成。
如不服本判決，應於判決送達後20日內向本庭（臺北市○○區○○○
路0段000巷0號）提出上訴狀，並按他造當事人之人數附繕本。
如委任律師提起上訴者，應一併繳納上訴審裁判費。
中　　華　　民　　國　　111 　年　　7 　　月　　22　　日
                              書記官  蘇冠璇
訴訟費用計算書
項　　　　目             金 　額（新臺幣）　　   
第一審裁判費　　　              1,550元
合　　　　計　　　              1,550元
備註：被告應於管理被繼承人林嘉興（原名：林后毅）之遺產範
圍內負擔。